【裁判字號】    89,上訴,920
【裁判日期】    890509
【裁判案由】    毒品危害防制條例等
【裁判全文】
臺灣高等法院刑事判決                            八十九年度上訴字第九二０號
    上  訴  人
    即  被  告  丙○○
    指定辯護人  本院公設辯護人
右上訴人因違反毒品危害防制條例等案件，不服台灣板橋地方法院八十八年度訴字第
七五五號及八十九年度訴緝字第五號，中華民國八十八年十一月十六日及八十九年一
月二十七日第一審判決（起訴案號為台灣板橋地方法院檢察署八十八年度偵字第五三
九二號、第五五一一號、第五五一０號），提起上訴，本院判決如左：
    主  文
上訴駁回。
    事  實
一、丙○○有施用第二級毒品安非他命之惡習，竟意圖營利，基於概括之犯意，而為
    以下販賣第二級毒品安非他命之犯行：
  １、其連續三次於民國（下同）八十七年十月十五日、十月三十日、十一月五日之
      晚間十時左右，以自身之0000000000號呼叫器為聯絡工具，在台北
      縣中和市○○路二十號其住處附近，分別以新台幣（下同）一千元、五百元、
      一千元之代價，販賣安非他命予王志仁施用。
  ２、其後王志仁於八十八年二月二十五日晚上九時許，在台北縣土城市○○路五巷
      一號二樓其住處為警查獲後，而在警員之授意下與丙○○聯絡，佯稱欲購買二
      千元之安非他命，二人遂約於九時三十分在台北縣中和市○○路北二高橋下交
      易，丙○○旋攜帶安非他命一小包（淨重０．二九公克）到場，惟尚未交易即
      為警當場查獲，而未遂，並扣得上開安非他命一小包。
二、案經台北縣警察局三重分局報請台灣板橋地方法院檢察署檢察官偵查起訴。
    理  由
一、認定犯罪事實所憑之證據及其理由：
  １、訊據被告丙○○矢口否認有何販賣安非他命之犯行，辯稱：
    (1)、其過去從來不曾在八十七年十月十五日及三十日與同年十一月五日販賣過安
        非他命給王志仁。
    (2)、八十八年二月二十五日晚間其會去赴王志仁之約，其原因乃是：
      、安非他命是其男友乙○○交代要還給一位綽號「阿不拉」的。
      、當天「阿不拉」打電話約其交還安非他命，因其並不認識王志仁，以為王
          志仁就是「阿不拉」，所以僅是依指示將安非他命帶過去而已。
    (3)、以上事實可以請證人乙○○、甲○○證明之。
  ２、惟查：
    (1)、被告所為八十七年十月十五日及三十日與同年十一月五日，連續三次販賣安
        非他命予王志仁之犯行部分：
      、此部分犯行業據證人王志仁於警訊及原審審理中證述綦詳。
      、而證人王志仁與被告並無仇隙，其應無設詞誣攀之理。
      、另以王志仁之電話簿中確有「阿華0000000000」之記載，經原
          審法院當庭勘驗屬實，並製有勘驗筆錄在卷可按。
      、被告本人亦坦承0000000000號是其使用之呼叫器號碼。
      、此外從下述被告被捕經過，更足以使法院確信王志仁之供述屬實，因為：
        I、依下所述，被告對有關此次交易經過，其赴約原因之辯解內容，全然不
            可採信，本院可以確定，其赴約係單純出於販賣安非他命予王志仁之意
            圖。
        II、而在以上前提事實得以確認之情況下，若非二人素有交易之事實，被告
            豈可能僅在王志仁之一通電話下，輕易赴約進行安非他命之交易。
      、至於被告在安非他命之交易中是否有謀利之意圖，本院則認為；
        I、安非他命係第二級毒品，販賣第二級毒品者，依毒品危害防制條例之規
            定，法定最輕本刑為七年以上有期徒刑，最高則得判處無期徒刑，並得
        併科七百萬元以下罰金，罪責極為嚴重。
        II、被告甘冒如此重大之刑罰風險，與王志仁為安非他命之交易，衡之日常
            經驗法則，應該確有從中謀利之事實存在。
    (2)、被告所為八十八年二月二十五日販賣安非他命予王志仁未遂之犯行部分：
      、此部分犯罪乃是王志仁於警員授意下，與被告進行安非他命之交易，而遭
          埋伏之警方當場查獲，此有王志仁警訊筆錄在卷為憑，事證極為明確。
      、而該次扣得之安非他命一小包，經鑑定結果確含有甲基安非他命成分，淨
          重０．二九公克，此有法務部調查局八十八年五月十八日（八八）陸字第
          八八０三二０三七號檢驗通知書一紙附卷可稽。
      、被告雖謂：「當天其只是依其男友乙○○已往之交代，要將該包安非他命
          還給綽號『阿不拉』之人而已，並非有意販賣」云云，並聲請傳訊證人林
          書正、甲○○二人查證其事。但是：
        I、首先應予陳明者，依證人王書正之證詞所示：「該等安非他命是其在八
            十七年九月間交待予被告」（見本院八十九年四月十二日調查筆錄）。
        II、但其數量卻僅有區區０．二九公克而已，極為有限，被告既有施用安非
            他命之素行，又怎可能將如此微量之安非他命留在家中長達五個月之久
            ，是其所辯有違常情。
        III、而證人乙○○也未交待所謂「阿不拉」其人之姓名年籍，到底有無其人
            根本無從查證，有與被告事後串證之危險性存在。且乙○○亦自承已往
            為被告之男朋友，其立場上之公正性更值懷疑。
        Ⅳ、至於另外一名證人甲○○不僅為被告現任之丈夫，又有施用安非他命之
            犯罪前科，立場上之公正性值得懷疑，有與被告事後串證之危險性存在
            。
        Ⅴ、且甲○○之證詞本身亦有瑕疵可指，其謂：「0000000000號
            呼叫器為其本人所有，八十八年二月二十五日有人呼叫，其打電話過去
            ，對方說是『阿不拉』之朋友，要找『長毛』（即乙○○），其說『長
            毛』不住這裏，對方即說要找『阿華』（即被告），其說阿華是我老婆
            ，問對方有什麼事，對方說阿不拉有東西寄放在長毛那裏，叫其把電話
            交給被告」云云。然而：
          ａ、王志仁打電話時，是在警方監控中，在通話過程中一定有表明索取之
              物品為安非他命，甲○○豈可能未聽聞﹖
          ｂ、又王志仁之筆記本中明白記載0000000000號呼叫器為被告
              所有，被告本人亦不否認其事，而證人竟稱該呼叫器為其所有及使用
              ，亦有矛盾。
          ｃ、另王志仁既聲稱為綽號「阿不拉」不詳姓名者之友人，而非「阿不拉
              」本人，被告連「阿不拉」為何人都不確定，又如何會去信賴一個自
              稱為「阿不拉」朋友的王志仁，且親自赴約，此點實有違常情。
  ３、綜合上情觀之，被告多次意圖牟利販賣第二級毒品之犯行實甚明確，其上開辯
      解，顯係畏罪卸責之詞，委無可採，是其犯行堪以認定。
二、被告所犯罪名及其刑之酌科：
  １、核被告所為，係違反毒品危害防制條例第四條第二項之販賣第二級毒品罪：
    (1)、其中最後一次販賣安非他命予王志仁未遂部分，公訴人認被告僅係轉讓安非
        他命予王志仁，而涉犯毒品危害防制條例第八條第二項之轉讓第二級毒品罪
        名，疏未注意被告有從中謀利一事，是其罪名引用顯有不當，起訴法條應予
        變更。
    (2)、又被告於該次交易中，尚未及交易完成即為警查獲，係犯同條例第四條第二
        項、第五項之販賣第二級毒品未遂罪。
    (3)、而其先後多次販賣安非他命既遂及未遂之犯行，時間緊接，犯罪構成要件相
        同，顯係基於概括之犯意反覆為之，為連續犯，應以一連續販賣安非他命既
        遂罪名，並加重其刑（僅就法定刑有期徒刑及罰金刑部分加重之，至於法定
        刑無期徒刑部分依法不得加重）。
    (4)、其中被告販賣安非他命予王志仁既遂部分之犯行，雖未據起訴，惟與已起訴
        部分，有連續犯之裁判上一罪關係，本院自得併予審理。
    (5)、而被告意圖販賣而持有第二級毒品之低度行為，應為販賣之高度行為所吸收
        ，不另論罪。
  ２、原判決乃審酌被告犯罪之動機、目的、手段、所生危害及其犯後態度等一切情
      狀，量處被告有期徒刑七年六月，並依法將扣案之安非他命一小包（淨重０．
      二九公克）依毒品危害防制條例第十八條第一項前段之規定，予以沒收銷燬之
      ，且將被告犯罪所得之新台幣二千五百元，依法宣告沒收，並註明：「如全部
      或一部不能沒收時，以其財產抵償之」，並無違誤之處。上訴意旨否認犯罪，
      而指摘原判決不當，要無理由，應駁回其上訴。
  ３、另外被告不僅否認有販賣安非他命予王志仁之行為，也否認販賣予王志仁之安
      非他命來源為本案前審共同被告丁○○，既然其未供出所販賣安非他命之來源
      ，並因此而破案，故也無法依毒品危害防制條例第十七條之規定予以減刑，亦
      附此敘明之。
三、另台灣板橋地方法院檢察署檢察官八十八年度偵字第一五五三五號移送併辦意旨
    又以：「被告於八十八年六月間受綽號『小廖』者寄託轉讓安非他命，涉犯毒品
    危害防制條例第八條第二項之轉讓第二級毒品罪嫌，與本案有連續犯關係」云云
    。
  １、惟查被告於八十八年六月二十二日為警查獲持有安非他命九包（淨重合計六．
      八九公克）時，距其本案為警查獲之日已將近四個月時間，且其係偶然受綽號
      「小廖」者寄託始持有上開安非他命，業據其於警訊及原審審理時陳明。
  ２、是其持有上開安非他命不論是意圖販賣或意圖轉讓，均非與本案販賣安非他命
      犯行係基於同一概括犯意所為，自與本案無連續犯之裁判上一罪關係，原審因
      此退回檢察官另行偵查，亦屬妥適，爰附此敘明之。
四、共同被告丁○○另結。
據上論斷，應依刑事訴訟法第三百六十八條判決如主文。
本案經檢察官鄭富銘到庭執行職務。
中    華    民    國    八十九    年       五       月        九        日
      臺灣高等法院刑事第二十四庭
                              審判長法  官  陳  貽  男
                                    法  官  聶  齊  桓
                                    法  官  帥  嘉  寶
右正本證明與原本無異。
如不服本判決應於收受送達後十日內向本院提出上訴書狀，其未敘述上訴之理由者並
得於提起上訴後十日內向本院補提理由書（均須按他造當事人之人數附繕本）。
                                    書記官  劉  貞  達
中    華    民    國    八十九    年       五       月        十一      日


司法院資訊處製作；財團法人民間司法改革基金會備份。
